# 关于新的审计准则

提问人：nikan 时间：2011-10-09 16:50:12
客观上讲， 2006 年发布的审计准则执行的并不够理想，国内所大多数还停留在“两层皮”阶段，即风险评估和控制测试、实质性程序脱节，为完成风险评估而完成。我个人认为主要原因在于：
1. 风险评估程序和控制测试不能直接发现错报，而实质性程序能直接发现错报，因此很多注册会计师不重视风险评估程序和控制测试；
2. 较多注册会计师认为我们的审计是查错纠弊的，而没有认识到我们的审计是建立在逻辑严密的方法论之上的，只有我们严格按照这套方法（审计准则）执行我们的审计工作，才能免责。换言之，我们的审计其实就是一个自圆其说的过程，而风险评估、控制测试和实质性程序都是这个过程中一个环节。很多注册会计师没有认识到这一点，他们认为注册会计师的工作就是查错纠弊，所以不重视如何去自圆其说我们的审计过程，不注重审计过程和审计结论的逻辑关系。
3. 惰性使然。要接受新的审计理念和方法，就需要改变，改变的过程是比较痛苦的，因为要从一个熟悉的方法转变到不熟悉的方法。
4. 审计成本的考虑。
5. 监管不力。监管者自己都没搞清楚风险导向审计的精髓，所以其监管只能浮于表面。
去年年底推出的新审计准则，只是一个明晰化项目，即，将审计准则写得更清楚明白一些，并未发生实质上的改变，只是在个别具体准则有了较大变化。

回答人：chenyiwei
赞同。审计方法体系的引入、建立和完善是一个长期的过程。理念在执业过程中的真正贯彻落实需要更长的时间。从现在开始，估计花 2 ～ 3 年可以基本建立起审计方法的体系架构，但真正落实到位估计要 5 年甚至更长时间。